【裁判字號】    99,簡上,601
【裁判日期】    990831
【裁判案由】    恐嚇
【裁判全文】
臺灣桃園地方法院刑事判決             99年度簡上字第601號
上  訴  人
即  被  告  甲○○
上列上訴人即被告因恐嚇案件，不服本院99年度壢簡字第1215號
中華民國99年6 月15日第一審簡易判決（檢察官聲請簡易判決處
刑案號：臺灣桃園地方法院檢察署98年度偵字第28523 號）提起
上訴，經本院管轄之第二審合議庭判決如下：
    主      文
上訴駁回。
甲○○緩刑貳年。
   事實及理由
一、本案經本院審理結果，認原審以上訴人即被告甲○○犯刑法
    第305 條恐嚇危害安全罪，事證明確，適用刑法第305 條、
    第41條第1 項前段，刑法施行法第1 條之1 第1 項、第2 項
    前段，並審酌被告甲○○以加害生命、身體之恫嚇言語使被
    害人心生畏懼，致生危害於被害人之安全，其行為顯有不該
    ，且犯後猶狡詞否認犯行，未見悔意，並考量其犯罪之動機
    、目的、手段、所生危害，及被告並無前科，此有臺灣高等
    法院被告前案紀錄表1 份在卷可查等一切情狀，逕以簡易判
    決判處被告有期徒刑2 月，如易科罰金，以新臺幣（下同）
    1,000 元折算1 日，核其認事用法，俱無違誤，量刑亦甚允
    洽，應予維持，並引用第一審判決書記載之事實、證據及理
    由（如附件原審判決書）。
二、被告上訴意旨略以：我與被害人係有金錢糾紛，一時情急始
    出此下策，我欲找被害人談和解，但她不但將我趕出來，還
    開始告我，我並非無意與被害人和解，且我先前因事故造成
    腦部受傷，勞工保險失能診斷書上記載我終身僅能從事輕便
    工作，家庭負擔龐大，請求從輕量刑云云。惟查，原審就據
    以認定上訴人犯恐嚇危害安全罪之證據及理由業已敘明綦詳
    ，復經本院審酌全案情節，認原審認事用法並無不當，量刑
    亦甚妥適，上訴人執前詞置辯，並無理由，其上訴應予駁回
    。另刑法本於刑事政策之要求，設有緩刑制度，消極方面在
    避免短期自由刑之弊害，使犯人不至於在監獄內感染或加深
    犯罪之惡習與技術，甚至因此失去名譽、職業、家庭而自暴
    自棄，滋生社會問題，積極方面則可保全偶發犯罪、輕微犯
    罪者之廉恥，期使渠等自新悔悟，且因緩刑附有緩刑期間，
    受緩刑宣告者如在緩刑期間內再犯罪，執行檢察官仍得聲請
    法院撤銷緩刑，而有藉此督促受緩刑宣告者自我檢束身心之
    功效。查本件被告甲○○未曾因故意犯罪受有期徒刑以上刑
    之宣告，此有臺灣高等法院被告前案紀錄表1 份附卷可查。
    再者，被告前於97年8 月19日因車禍事故造成頭部外傷合併
    硬腦膜下及腦出血、腰椎及尾椎骨折等傷害，經評估認終身
    僅能從事輕便工作，此有勞工保險傷病診斷書、勞工保險失
    能診斷書等件附卷足憑，另被告家境非屬寬裕，育有2 子尚
    需償還就學貸款，此有被告甲○○所得稅資料及甲○○2 子
    之學位證書、在學學生證、就學貸款還款通知書等件附卷足
    憑。而被告甲○○此次係因一時失慮，致罹刑章，且於本院
    審理時終能坦承犯行不諱，堪認已知錯認過並顯悔意，復經
    此偵、審之程序及受罪刑之科處，自當知所警惕，信無再犯
    之虞，本院因認對其宣告之刑以暫不執行為適當，爰併諭知
    緩刑2 年，以啟自新。
三、據上論斷，應依刑事訴訟法第455 條之1 第1 項、第3 項、
    第368 條、第373 條，刑法第74條第1 項第1 款，判決如主
    文。
本案經檢察官吳美文到庭執行職務。
中    華    民    國    99    年    8     月    31    日
                  刑事第十一庭審判長法  官  蔡榮澤
                                    法  官  汪曉君
                                    法  官  林蕙芳
以上正本證明與原本無異。
不得上訴。
                                    書記官  莊凱男
中    華    民    國    99    年    9     月    7     日

司法院資訊處製作；財團法人民間司法改革基金會備份。
